【裁判字號】    97,易,467
【裁判日期】    970305
【裁判案由】    竊盜
【裁判全文】
臺灣臺中地方法院刑事判決               97年度易字第467號
公  訴  人  臺灣臺中地方法院檢察署檢察官
被      告  甲○○
                    （現另案於臺灣臺中監獄執行中）
上列被告因竊盜案件，經檢察官提起公訴（96年度偵字第23772
號），本院判決如下：
    主    文
甲○○竊盜，累犯，處有期徒刑參月，扣案之鐵絲壹支沒收；又
竊盜，未遂，累犯，處有期徒刑貳月，扣案之鐵絲壹支沒收；又
竊盜，未遂，累犯，處有期徒刑貳月，扣案之鐵絲壹支沒收；又
竊盜，未遂，累犯，處有期徒刑貳月，扣案之鐵絲壹支沒收。應
執行有期徒刑柒月，扣案之鐵絲壹支沒收。
    犯罪事實
一、甲○○前於民國93年間，因毒品危害防制條例案件，經本院
    於93年6月30日以93年度訴字第1107號判決判處有期徒刑1年
    2月確定；復因毒品危害防制條例案件，經本院於93年11月
    26日以93年度訴字第2183號判決判處有期徒刑1年4月、4月
    ，應執行刑為有期徒刑1年6月確定，上開二案嗣經接續執行
    ，甫於96年3月15日縮短刑期假釋付保護管束期滿未經撤銷
    視為執行完畢。詎猶不知悔改。復意圖為自己不法之所有，
    分別於下列時、地，為下列之竊盜行為：
  (一)於96年8月25日12時10分許，騎乘機車至臺中縣清水鎮○街
    路100號「福德祠」內，持其所有預先準備之鐵絲，以將該
    鐵絲末端折彎黏貼上雙面膠，伸入香油錢筒內黏起金錢之方
    式，竊得香油錢新台幣（下同）75元得手，隨即離去，所竊
    得之款項供己花用殆盡。
  (二)甲○○食髓知味，復分別於96年8月27日19時25分（起訴書
    誤載為19時20分）許、96年8月28日12時36分（起訴書誤載
    為12時）許及96年9月5日12時30分（起訴書誤載為12時）許
    ，再持前揭其自製黏有雙面膠之鐵絲，先後3次至上開福德
    祠，以目光搜尋香油錢筒內之財物而著手於竊盜行為之實行
    ，欲以相同手法竊取香油錢筒內之香油錢，惟因廟方人員已
    有準備，未在香油筒內留存香油錢，甲○○因而均未得逞。
    嗣經廟方人員發覺報警，經警調閱監視器畫面，而於96年9
    月10日19時5分許，在臺中縣清水鎮○○路與董公街口為警
    循線查獲，並至清水鎮○街路與文昌街口，起獲其所有供上
    開竊盜犯行所使用之鐵絲1支。
二、案經臺中縣警察局清水分局報請臺灣臺中地方法院檢察署檢
    察官偵查起訴。
    理    由
一、除簡式審判程序、簡易程序及刑事訴訟法第376條第1款、第
    2款所列之罪之案件外，第一審應行合議審判，刑事訴訟法
    第284條之1修正條文定有明文。本件被告甲○○所犯係屬刑
    事訴訟法第376條第2款所列之竊盜罪，依法獨任進行審理程
    序，合先敘明。
二、按被告以外之人於審判外之陳述，除法律有規定者外，不得
    作為證據；又被告以外之人於審判外向法官所為之陳述，得
    為證據；被告以外之人於偵查中向檢察官所為之陳述，除顯
    有不可信之情況者外，得為證據；另被告以外之人於審判外
    之陳述，雖不符前4條之規定，而經當事人於審判程序同意
    作為證據，法院審酌該言詞陳述或書面陳述作成時之情況，
    認為適當者，亦得為證據。當事人、代理人或辯護人於法院
    調查證據時，知有第159條第1項不得為證據之情形，而未於
    言詞辯論終結前聲明異議者，視為有前項之同意；刑事訴訟
    法第159條第1項、第159條之1第1、2項及第159條之5分別定
    有明文。本件證人即福德祠委員丙○○於接受警員詢問、檢
    察官訊問中所為之證述及供述，雖係被告以外之人於審判外
    之言詞陳述，惟被告對於證人於警、偵訊時所為證述及供述
    之證據能力，於本院審理中不爭執，亦未於言詞辯論終結前
    聲明異議，視為於審判程序同意作為證據，且被告以外之人
    於偵查中向檢察官所為之陳述，原則上得為證據，本院並審
    酌上開筆錄作成時之情況尚無不當，依刑事訴訟法第159條
    之1第1、2項及第159條之5之規定，自有證據能力，併予敘
    明。
三、訊據被告甲○○對於上開犯罪事實於本院審理時坦承不諱，
    核與證人即福德祠委員丙○○分別於警詢、偵訊時指證述之
    情節相符，此外，復有現場照片及監視器畫面影像翻拍照片
    等件附卷可稽，並有鐵絲1支扣案可佐，足認被告前開自白
    確與事實相符，又依卷附監視器畫面影像翻拍照片顯示，被
    告各次行竊時間，應如上開犯罪事實所示，起訴書就該部分
    之誤載，應予更正，併予敘明。是本件事證明確，被告犯行
    堪以認定，應予依法論科。
四、核被告就如犯罪事實欄一之(一)部分之所為，係犯刑法第320
    條第1項之普通竊盜既遂罪；其就犯罪事實欄一之(二)部分所
    示3次犯行之所為，因被告在其主觀上係以竊盜為目的進入
    廟內，再從翻拍之監視錄影畫面照片觀之，被告留滯在香油
    筒前甚久，用眼睛搜尋香油筒內財物，縱其所欲物色之財物
    尚未將之移入自己支配管領之下，惟從客觀上已足認其行為
    係與侵犯他人財物之行為有關，且屬具有一貫接連性之密接
    行為，顯然已著手於竊盜行為之實行（最高法院84年度台上
    字第4341號判決意旨參照），是核被告該3次犯行之所為，
    均係犯刑法第320條第3項、第1項之普通竊盜未遂罪。又被
    告已著手如犯罪事實欄一之(二)所載3次竊盜行為之實行，惟
    均未生竊得財物之結果，為未遂犯，爰均依刑法第25條第2
    項之規定，按既遂犯之刑減輕其刑。又被告各次行竊之地點
    均為臺中縣清水鎮，而行竊對象均為被害人福德祠，惟該4
    次竊盜犯行，時間分別為96年8月25日12時10分許、同年8月
    27日19時25分許、8月28日12時36分許及9月5日12時30分許
    ，各次竊盜犯行前後相隔1日以上，先後次序截然可分，並
    無「在時間差距上，難以強行分開」之情事，且被告亦於偵
    查中供稱：伊有於清水鎮○街路100號的福德祠竊取香油錢
    。第一次是在96年8月25日中午12點多，伊拿鐵線用膠帶將
    錢黏起，偷75元。之後，有再去幾次，想看有沒有錢等語明
    確（見偵查卷第5頁），可見被告甲○○於各次行竊當時，
    主觀上並無預計接續下次行竊之犯意，各次竊盜行為獨立可
    分，是以被告各次之竊盜犯行，顯係基於各別犯意而為之，
    應予分論併罰。查被告前於93年間，因毒品危害防制條例案
    件，經本院於93年6月30日以93年度訴字第1107號判決判處
    有期徒刑1年2月確定；復因毒品危害防制條例案件，經本院
    於93年11月26日以93年度訴字第2183號判決判處有期徒刑1
    年4月、4月，應執行刑為有期徒刑1年6月確定，上開二案嗣
    經接續執行，甫於96年3月15日縮短刑期假釋付保護管束期
    滿未經撤銷視為執行完畢，有臺灣高等法院被告前案紀錄表
    及臺灣臺中地方法院檢察署刑案資料查註紀錄表各1份在卷
    可憑，其於前案有期徒刑執行完畢後，5年內故意再犯本件
    有期徒刑以上之數罪，均為累犯，各應依刑法第47條第1項
    之規定加重其刑，就如犯罪事實欄一之(二)部分所示3次犯行
    之刑之加減，並均應先加後減之。爰審酌被告前有多次毒品
    、竊盜等前科，猶不知悔改，復犯本案，顯未見刑罰矯懲之
    效，惡性非輕，其年輕力壯，竟不思以正當途徑賺取金錢，
    下手行竊，惟衡酌被告本案犯罪所得僅有75元，如犯罪事實
    欄一之(二)竊行均未得手，犯罪所生之損害尚非鉅大，暨於本
    院審理時坦認犯行，頗具悔意，犯後態度尚佳，及其犯罪之
    目的、動機、手段暨前開竊盜案件之量刑輕重等一切情狀，
    分別量處如主文所示之刑，並定其應執行之刑。至扣案之鐵
    絲1支，係被告所有，且係供其犯上開竊盜犯行所用之物，
    業據被告供承在卷，爰依刑法第38條第1項第2款之規定宣告
    沒收。
五、另公訴意旨雖以被告已有多次竊盜、毒品前科，以竊盜所得
    購買毒品，並無正當工作及收入，顯有犯罪之習慣，請依竊
    盜犯贓物犯保安處分條例之規定，併予宣告刑前被告令入勞
    動場所強制工作等語，然保安處分係對受處分人將來之危險
    性所為拘束其身體、自由之處置，以達教化與治療之目的，
    為刑罰之補充制度，本諸法治國家保障人權之原理及刑法之
    保護作用，其法律規定之內容，應受比例原則之規範，使保
    安處分之宣告，與行為人所為行為之嚴重性，行為人所表現
    之危險性，及對行為人未來行為之期待性相當，司法院大法
    官會議釋字第471號解釋可資參照。查本件被告之犯罪行為
    值得非難，自不可取；惟本院衡酌被告犯罪之動機、犯罪之
    情節，其竊取之次數4次，尚非甚多，使用之手段平和，竊
    取所得財物之價值尚寡，犯後坦承犯行，其行為表現之嚴重
    性、危險性應非達於無可容忍之程度，依憲法比例原則之規
    範，認本件量處被告如主文所示之刑，已足收懲儆之效，尚
    難推認被告有犯罪之習慣，或以之為業，未達須以保安處分
    預防矯治之程度，尚無施以強制工作之必要，諒其服刑完畢
    後得以儘速投入社會正當工作。雖被告先前已有多次竊盜犯
    罪之紀錄，然此情節已為本院量刑時予以審酌，且經由本案
    有期徒刑之適當執行後，尚非全然不能對其產生矯正策勵之
    影響，就被告未來發展仍具可期待性，且本院判處被告應執
    行有期徒刑7月，則依上開條例第2條第4項「應執行之刑未
    達1年以上者，不適用本條例」之規定，亦無另行宣告被告
    令入勞動處所強制工作之餘地，附此說明。
據上論斷，依刑事訴訟法第284條之1、第299條第1項前段，刑法
第320條第1項、第3項、第25條第2項、第47條第1項、第51條第5
款、第38條第1項第2款，刑法施行法第1條之1第1項、第2項前段
，判決如主文。
本案經檢察官乙○○到庭執行職務。
中    華    民    國    97    年     3    月     5    日
                  臺灣臺中地方法院刑事第五庭
                      法  官  吳崇道
上正本證明與原本無異。
如不服本判決，應於收送達後10日內向本院提出上訴書狀（應敘
述具體理由並附繕本）。
上訴書狀如未敘述理由，應於上訴期間屆滿後20日內補提理由書
於本院。
                      書記官  黃舜民
中    華    民    國    97    年      3   月     5    日
附錄論罪科刑法條
刑法第320條：
意圖為自己或第三人不法之所有，而竊取他人之動產者，為竊盜
罪，處5年以下有期徒刑、拘役或5百元以下罰金。
意圖為自己或第三人不法之利益，而竊佔他人之不動產者，依前
項之規定處斷。
前二項之未遂犯罰之。


司法院資訊處製作；財團法人民間司法改革基金會備份。
